臺灣高雄地方法院民事判決
111年度雄簡字第624號
原      告  袁志豪  
被      告  李方元  

訴訟代理人  張煒笠  
            柯均澄  
上列當事人間請求損害賠償（交通）事件，本院於民國111年5月
31日言詞辯論終結，判決如下：
    主  文
被告應給付原告新臺幣壹拾伍萬陸仟伍佰壹拾參元，及自民國一
一一年二月十日起至清償日止，按週年利率百分之五計算之利息
。
訴訟費用由被告負擔。
本判決第一項得假執行；但被告以新臺幣壹拾伍萬陸仟伍佰壹拾
參元為原告預供擔保後，得免為假執行。
    事實及理由
一、原告主張：原告所有車牌號碼000-0000號營業用貨櫃曳引車
    （下稱系爭曳引車）。被告於民國110年7月24日11時45分許
    ，駕駛車牌號碼0000-00號自小客車（下稱系爭車輛）沿高
    雄市小港區沿海一路外側快車道西往南向行駛，詎被告竟疏
    未注意行車安全間隔，不慎偏左行駛，適訴外人即原告員工
    杜聲凱駕駛系爭曳引車沿沿海一路外二快車道西往南向行駛
    ，行至沿海一路與宏平路路口時，系爭車輛擦撞系爭曳引車
    右側車身而肇事（下稱系爭事故）。系爭曳引車因系爭事故
    受有車損，原告支出系爭曳引車維修費用新臺幣（下同）11
    3,302元（含零件費用83,502元、工資29,800元，本件原告
    僅請求其中91,953元），又系爭曳引車於110年12月7日至12
    月11日進廠維修，原告受有營業損失64,560元（共5日，以
    每日12,912元計算）。爰依民法侵權行為規定提起本件訴訟
    等語，並聲明：被告應給付原告156,513元，及自起訴狀繕
    本送達翌日起至清償日止，按週年利率5％計算之利息。
二、被告則略以：原告請求維修費用中，零件費用應予折舊。又
    原告所提營業損失資料不充分等語，資為抗辯，並聲明：原
    告之訴駁回。
三、經查，系爭事故因被告未保持行車安全間隔之過失肇致，致
    系爭曳引車受有車損，原告支出維修費用113,302元（含零
    件費用83,502元、工資29,800元）。又原告平均單日報酬為
    12,912元等情，有道路交通事故初步分析研判表、道路交通
    事故現場圖、道路交通事故調查報告表（二）-1、道路交通
    事故調查紀錄表、現場照片、原告行車紀錄器光碟暨勘驗筆
    錄、系爭曳引車修護工作單、系爭曳引車110年7、8月運送
    報酬報表在卷可稽（見本院卷第25至39、65至86、125、133
    、137至160頁），且為被告所不爭執，堪信為真實。
四、本院之判斷：
　　㈠按因故意或過失，不法侵害他人之權利者，負損害賠償責
      任，民法第184條第1項前段定有明文。經查，系爭事故既
      因被告未保持行車間隔之過失肇致，依上開規定，被告自
      應對原告負侵權行為之損害賠償責任。則原告得向被告請
      求之損害項目及金額，分述如下：
　　　⑴系爭曳引車維修費用部分：
　　　①按負損害賠償責任者，除法律另有規定或契約另有訂定
        外，應回復他方損害發生前之原狀，債權人亦得請求支
        付回復原狀所必要之費用，以代回復原狀，民法第213
        條第1項、第3項定有明文。次按物被毀損時，被害人除
        得依民法第196條請求賠償外，並不排除民法第213條至
        第215條之適用。依民法第196條請求賠償物被毀損所減
        少之價額，得以修復費用為估定之標準，但以必要者為
        限（例如：修理材料以新品換舊品，應予折舊），最高
        法院77年第9次民事庭會議決議內容可參。
　　　②經查，系爭曳引車維修費用為113,302元，當中零件費用
        為83,502元、工資為29,800元，有系爭曳引車修護工作
        單可憑（見本院卷第125頁）。次查，系爭曳引車為110
        年5月出廠，有系爭曳引車行照可稽（見本院卷第127頁
        ），迄本件車禍發生時即110年7月24日，已使用3月，
        則零件扣除折舊後之修復費用估定為79,327元【計算方
        式：1.殘價＝取得成本÷( 耐用年數＋1)即83,502÷(4+1)≒
        16,700（小數點以下四捨五入）；2.折舊額 ＝(取得成
        本－殘價)×1/（耐用年數）×（使用年數）即(83,502－16
        ,700) ×1/4×（0+3/12）≒4,175（小數點以下四捨五入
        ）；3.扣除折舊後價值＝（新品取得成本－折舊額）即83
        ,502－4,175＝79,327】。是系爭曳引車回復原狀之必要
        費用即為折舊後之零件費用79,327元及工資29,800元，
        共計109,127元，而本件原告僅請求被告賠償系爭曳引
        車維修費用91,953元，洵屬有據。
　　　⑵營業損失部分：
　　　①按損害賠償，除法律另有規定或契約另有訂定外，應以
        填補債權人所受損害及所失利益為限。依通常情形，或
        依已定之計劃、設備或其他特別情事，可得預期之利益
        ，視為所失利益，民法第216條第1、2項分別定有明文
        。
　　　②經查，系爭曳引車自110年12月7日至110年12月11日進廠
        維修共5日乙節，有系爭曳引車修護工作單存卷可佐（
        見本院卷第125頁）。次查，系爭曳引車110年7月運送
        報酬額為344,320元、110年8月報酬為430,400元等情，
        亦有系爭曳引車運送報酬報表足參（見本院卷第25至39
        頁），則系爭曳引車平均每日運送報酬為12,912元【計
        算式：（344,320＋430,400）÷60＝12,912】。是原告於
        系爭曳引車進廠維修期間，可預期取得之運送報酬即為
        64,560元（計算式：12,912×5＝64,560），揆諸前揭說
        明，原告請求被告賠償64,560元，自為有理。
　　　③被告雖辯稱原告營業損失之資料不充分等語，然原告所
        提之運送報酬報表，係訴外人興永輝企業社於系爭事故
        發生前即有按日、按月統計，屬常態性之紀錄，且被告
        亦不爭執上開報表之形式真正及系爭曳引車平均單日報
        酬為12,912元等情（見本院卷第164至165頁），是以每
        日平均報酬12,912元計算原告之營業損失，自屬合理。
　　㈡綜上，原告所得向被告請求賠償之金額即為系爭曳引車維
      修費用91,953元及營業損失64,560元，共計156,513元（
      計算式：91,953＋64,560元＝156,513）。
五、綜上所述，原告依民法侵權行為規定，請求被告應給付原告
    156,513元及自起訴狀繕本送達翌日（即111年2月10日）起
    至清償日止，按週年利率5％計算之利息，為有理由，應予准
    許。
六、本件訴訟係依民事訴訟法第427條適用簡易程序所為被告敗
    訴之判決，依同法第389條第1項第3款規定，應依職權宣告
    假執行。並由本院依民事訴訟法第392條第2項之規定，依職
    權宣告被告為原告預供擔保，得免為假執行。
七、本件事證已臻明確，兩造其餘攻擊防禦方法及所提證據，核
    與判決結果不生影響，爰不逐一論述，併此敘明。
八、訴訟費用負擔之依據：民事訴訟法第78條。
中　　華　　民　　國　　111 　年　　6 　　月　　21　　日
                  高雄簡易庭  法　官  陳安信
以上正本係照原本作成。
如對本判決上訴，須於判決送達後20日內向本院提出上訴狀。如
委任律師提起上訴者，應一併繳納上訴審裁判費。　　　　　　
中　　華　　民　　國　　111 　年　　6 　　月　　21　　日
                              書記官  蔡妮君